【裁判字號】    88,易,1468
【裁判日期】    890229
【裁判案由】    違反動產擔保交易法
【裁判全文】
臺灣士林地方法院刑事判決                        八十八年度易字第一四六八號
    公  訴  人  臺灣士林地方法院檢察署檢察官
    被      告  甲○○
右列被告因違反動產擔保交易法案件，經檢察官提起公訴（八十八年度偵字第一００
０七號），本院判決如左：
    主  文
甲○○無罪。
    理  由
一、公訴意旨略以：被告甲○○於民國八十七年八月十九日，以附條件買賣之方式，
    向歌林股份有限公司（下稱歌林公司）購買型式ＫＲ－Ｆ２４６Ｇ之電冰箱一台
    ，為動產擔保交易之債務人。雙方約定總金額新台幣（下同）二萬九千二百元，
    頭期款二千八百元，餘款分十二期給付，每月一期，每期付款二千二百元，約定
    冰箱裝置於台北市○○路○段九十六號一樓，在價金未付清之前，標的物所有權
    仍屬於出賣人所有，買受人僅得依約占有使用，不得任意遷移或為其他處分。詎
    甲○○在取得標的物之後，僅付款七期，自第八期起即不付款，意圖為自己不法
    之利益，將該冰箱遷移，逃匿不知去向，致歌林公司追索無著，受有損害，因認
    被告涉犯動產擔保交易法第三十八條之罪嫌。
二、按犯罪事實應依證據認定之，無證據不得推定其犯罪事實，刑事訴訟法第一百五
    十四條定有明文。又認定不利於被告之事實，須依積極證據，苟積極證據不足為
    不利於被告事實之認定時，即應為有利於被告之認定，更不必有何有利之證據（
    最高法院三十年上字第八一六號判例參照）。而動產擔保交易法第三十八條之罪
    ，除須具備「遷移」等客觀事實外，尚須債務人有具「意圖不法之利益」之主觀
    要件，始克成立。
三、訊據被告甲○○堅詞否認有前揭犯行，辯稱：其買來是鑽寶資訊有限公司要用，
    之前是其在繳納，之後其朋友說他會繳錢，其出國回來始知該款項未繳之事，一
    得知即馬上將欠款全部繳清，並無故意遷移冰箱拒絕償還貨款之意等語。
四、本件公訴人認被告涉有意圖不法之利益，將冰箱遷移致生損害於歌林公司犯行，
    無非以歌林公司之指訴及附條件買賣合約書、銷貨傳票影本各一份等為其主要論
    據，惟被告堅決否認有遷移冰箱故意不繳納分期價款之犯意，經查被告於八十八
    年八月起至八十八年十一月初先後數次出國，有國人入出境日期證明書在卷可稽
    ，又被告公司遷移之時，歌林公司之服務站亦搬遷他處，因彼此聯絡不上，始有
    此案，一聯絡上被告，被告即立即結清貨款，亦據告訴代理人乙○○到庭陳述無
    訛，可見被告所辯因出國致聯絡出現問題等情，應為可信，其並無不法意圖，是
    本件被告既無不法利益之意圖，自難以違反動產擔保交易法第三十八條之罪相繩
    ，公訴意旨以告訴人於偵查中之指訴即認被告有意圖不法利益遷移冰箱之犯行，
    尚有誤會，本件應屬民事債務不履行糾紛。此外，復查無其他積極證據足資證明
    被告有故意將冰箱遷移使債權人無法行使權利之犯行，既不能證明被告犯罪，自
    應為被告無罪之諭知。
據上論斷，應依刑事訴訟法第三百零一條第一項，判決如主文。
本案經檢察官繆卓然到庭執行職務。
中    華    民    國    八   十   九    年   二    月   二  十   九     日
                                臺灣士林地方法院刑事第四庭
                                        法  官  藍  雅  清
右正本證明與原本無異。
如不服本判決，應於判決送達後十日內，向本院提出上訴狀。
                                        書記官  陳  瑞  香
中    華    民    國    八   十   九    年   三    月        三         日


司法院資訊處製作；財團法人民間司法改革基金會備份。
